Minutes et répertoires du notaire Jean BERRUYER, 14 avril 1713 - 20 juillet 1743 (étude XIX)
Archives nationales
Minutes et répertoires du notaire Jean BERRUYER (étude XIX)
14 avril 1713 - 20 juillet 1743
MC/ET/XIX/608 - MC/ET/XIX/723, MC/RE/XIX/3
Etude XIX; Berruyer, Jean
Archives nationales de France
Minutes et répertoires: la loi 2008-696 du 15 juillet 2008 relative aux archives a fixé à 75 ans à compter de la date de l'acte, ou à 25 ans à compter de la date du décès de l'intéressé si ce délai est plus bref, le délai de communication des minutes et répertoires des notaires; ce délai est porté à 100 ans à compter de la date de l'acte si le document se rapporte à un mineur (code du Patrimoine, articles L213-2, 4e d et 5e).
Autres documents de l'étude (dossiers de clients, comptabilité...): s'agissant d'archives privées, ces documents sont communicables selon les modalités fixées par le déposant ou le donateur.
Certains documents ne sont pas accessibles en raison de leur mauvais état de conservation.
Versement
Accès aux instruments de recherche de tous les notaires de l’étude XIX
Archives de l'étude XIX
- Minutes de Jean BERRUYER, 1713 - 20 juillet 1743; MC/ET/XIX/608 - MC/ET/XIX/723
  - Minutes. 1713, 14 avril - octobre, 14 avril - octobre 1713; MC/ET/XIX/608
    Informations complémentaires:
    1713, 14 et 26 avril, 26 et 28 mai, 2 et 8 juin, 3 et 7 juillet: actes signés par Mathieu Goudin.
    1713, 19 juillet à octobre: actes passés par-devant Jean Berruyer.
    Informations concernant le classement:
    Le niveau inférieur de description, quand il existe, correspond aux minutes d'actes. Toutes les minutes ne sont pas forcément décrites une à une. Les descriptions de ces minutes sont plus ou moins détaillées.
    - Leclerc(q) (Claude) serrurier à Ivry s/ Seine § bail à .., 21 juillet 1713; MC/ET/XIX/608
      Origine de l'information:
      Artisans XVIIIe siècle, par M. Rambaud et C. Grodecki, 1956-1977 ( fichier papier entièrement dématérialisé; voir contexte dans le Plan d’orientation général - Notaires de Paris, guides thématiques du Minutier).
      Date de révision: 2011-2012
      Date de création de la notice: 2010
      bail; Leclerc, Claude
    - Lagarde (François) tailleur de pierres grande rue du fg. Saint-Jacques du Haut Pas § Vente de moitié de maison, 16 août 1713; MC/ET/XIX/608
      acte de vente; Lagarde, François
    - Templier (André) tourneur en métaux rue de la Pelleterie § Vente de moitié de maison, 16 août 1713; MC/ET/XIX/608
      acte de vente; Templier, André
    - Voisin (Nicolas) maître horloger rue Saint-Hyacinthe § bail, 17 août 1713; MC/ET/XIX/608
      bail; Voisin, Nicolas
    - Voisin (Charles) maître horloger rue Dauphine § bail, 17 août 1713; MC/ET/XIX/608
      bail; Voisin, Charles
    - Gaudet (Julien) maître serrurier rue du Cimetière Saint-Nicolas-des-Champs § quittance, 3 septembre 1713; MC/ET/XIX/608
      quittance; Gaudet, Julien
    - Meunier (Jacques) maître serrurier rue des Moineaux § quittance, 3 septembre 1713; MC/ET/XIX/608
      quittance; Meunier, Jacques
    - Caffier (Denis) maître potier d'étain à présent sergent d'une compagnie à Québec § procuration, 6 septembre 1713; MC/ET/XIX/608
      procuration; Caffier, Denis
    - Vincent (Guillaume) maître maçon rue de Grenelle § Devis et marché (réparations urgentes), 8 septembre 1713; MC/ET/XIX/608
      devis; marché; Vincent, Guillaume
    - Hanquetil (Jean) maître Serrurier à Paris § Mariage du fils de feu .., 22 septembre 1713; MC/ET/XIX/608
      contrat de mariage; Hanquetil, Jean
    - Hanquetil (Leonor) Serrurier rue du Cimetière Saint-Nicolas-des-Champs § Mariage de .., 22 septembre 1713; MC/ET/XIX/608
      contrat de mariage; Hanquetil, Leonor
    - Procuration par Louis Hotteterre, 26 septembre 1713; MC/ET/XIX/608
      Actes signalés par les lecteurs et correspondants du Minutier central des notaires de Paris, 2000-2011 (base de données migrée: voir contexte dans le Plan d’orientation général - Notaires de Paris, guides thématiques du Minutier).
      Date de révision: 2010
      Date de création de la notice: 2006
      procuration; Hotteterre, Louis
    - Delafosse (Paul), marchand orfèvre joaillier, quai de l'Horloge du Palais § Constitution, 1er octobre 1713; MC/ET/XIX/608
      constitution de rente; Delafosse, Paul
    - Fouquet (François), peintre, rue de l'Etoile § Mariage de .., 8 octobre 1713; MC/ET/XIX/608
      contrat de mariage; Fouquet, François
    - Certificat aux dires de Jean Beausire, architecte, maître général des bâitments du roi, et de sa femme Marie-Catherine Letrotteur, demeurant rue des Lions., 14 octobre 1713; MC/ET/XIX/608
      Histoire de l'art, 1700-1750, études XIII à XXXIX (env. 7.500 actes), par Mireille Rambaud, 1966-1975 (fichier papier entièrement dématérialisé; voir contexte dans le Plan d’orientation général - Notaires de Paris, guides thématiques du Minutier).
      Date de création de la notice: 2007
      notoriété; Lions (rue des); Beausire, Jean (1651-1743); Letrotteur, Marie Catherine; architecte; maçon
    - Menuisier (apprentissage) § Contrat pour 6 ans, entre Léonor Vivier, compagnon boisselier, et François Sauvage, maître menuisier au profit de Toussaint Vivier, frère de Léonor. Logé, nourri, blanchi, sans deniers déboursés., 29 octobre 1713; MC/ET/XIX/608
      contrat d'apprentissage; Vivier, Léonor; Sauvage, François; Vivier, Toussaint
    - Sauvage (François), maître menuisier, rue de la Tisseranderie § Apprentissage, 29 octobre 1713; MC/ET/XIX/608
      contrat d'apprentissage; Sauvage, François
    - Pinard (Jacques) maître lapidaire rue Planche Mibray § Décharge respective de la veuve de .., 30 octobre 1713; MC/ET/XIX/608
      Pinard, Jacques
  - Minutes. 1713, novembre - décembre, novembre - décembre 1713; MC/ET/XIX/609/A
    Ancienne(s) cote(s):
    ET/XIX/609
    - Defief (Nicolas) menuisier rue de Vendôme § Vente, 8 novembre 1713; MC/ET/XIX/609/A
      acte de vente; Defief, Nicolas
    - Pinard (Jacques) maître lapidaire rue Planche-Mibray § Inventaire après le décès de .., 9 novembre 1713; MC/ET/XIX/609/A
      inventaire; Pinard, Jacques
    - Inventaire après décès de Marie Cormiliolle à la requête de son mari, Guillaume Dupont, maître de danse, rue de Seine., 10 novembre 1713; MC/ET/XIX/609/A
      Musique XVIIIe siècle, danseurs (1.088 actes), par Madeleine Jurgens, Mireille Rambaud, Valérie Brousselle, 1963, 1984-1996. Le fichier a été traité pour la partie 'danseurs'.(fichier papier entièrement dématérialisé; voir contexte dans le Plan d’orientation général - Notaires de Paris, guides thématiques du Minutier).
      Date de création de la notice: 2005
      inventaire après décès; Seine (rue de); Dupont, Guillaume; Cormiliolle, Marie; danseur; enseignant
    - Bonnefoy (Louis) menuisier rue Traversine § alloué, 14 novembre 1713; MC/ET/XIX/609/A
      Bonnefoy, Louis
    - Menuisier (alloué) § Contrat pour 4 ans, entre François Poullin, et Louis Bonnefoy, menuisier. Ce dernier a retenu Fançois Poullin comme son alloué ! Logé, nourri, blanchi. Moyennant 120 livres, 14 novembre 1713; MC/ET/XIX/609/A
      contrat de travail; Poullin, François; Bonnefoy, Louis
    - Jacob (Guillaume), marchand orfèvre, rue de Gesvres § Titre nouvel, 11 décembre 1713; MC/ET/XIX/609/A
      titre nouvel; Jacob, Guillaume
    - Varenne (Claude) architecte maître maçon quai des Armes § déclaration rapportée et Vente de place., 18 décembre 1713; MC/ET/XIX/609/A
      acte de vente; déclaration; Varenne, Claude
    - Contrat pour 5 ans entre les marguilliers de l'œuvre de Saint-Gervais-et-Protais, et Augustin Ferret, maître peintre et sculpteur, au profit de Charles Langlois, âgé de 16 ans fils de Jean Langlois, vernisseur, moyennant 150 livres. Claude Fontenay, maître peintre et sculpteur juré en charge, en ratifie le brevet., 19 décembre 1713; MC/ET/XIX/609/A
      contrat d'apprentissage; Ferret, Augustin; Fontenay, Claude; peintre; sculpteur
    - Ferret (Augustin), maître peintre sculpteur, rue du Monceau § Apprentissage, 19 décembre 1713; MC/ET/XIX/609/A
      contrat d'apprentissage; Ferret, Augustin
    - Chasteau (Noël), maître peintre sculpteur [de l'Académie Saint-Luc], juré en charge, rue de La Lanterne, ratifie le brevet § Apprentissage, 19 décembre 1713; MC/ET/XIX/609/A
      contrat d'apprentissage; Chasteau, Noël
    - Serrurier (apprentissage) § Contrat pour 5 ans, entre les marguilliers de l'Eglise Sts Gervais et Protais, et Jean Bretonnier, maître serrurier, au profit de Vincent Girard, âgé de 17 ans, fils de Pierre. Logé, nourri, blanchi. Moyennant 150 livres, 19 décembre 1713; MC/ET/XIX/609/A
    - Bretonnier (Jean) maître serrurier; rue Geoffroy-Lasnier § Apprentissage, 19 décembre 1713; MC/ET/XIX/609/A
      contrat d'apprentissage; Bretonnier, Jean
    - Loir (Nicolas) maître potier d'étain à Paris § Testament de la veuve en dernières noces de .., 26 décembre 1713; MC/ET/XIX/609/A
      testament; Loir, Nicolas
    - Varenne (Claude) architecte et maître maçon quai des Ormes § quittance, 28 décembre 1713; MC/ET/XIX/609/A
      quittance; Varenne, Claude
  - Minutes. 1714, janvier - avril, janvier - avril 1714; MC/ET/XIX/609/B
    ET/XIX/609 bis
    - Donation par Antoine Aury, ancien graveur et tailleur de la Monnaie, demeurant quai de la Mégisserie, à son neveu Jean André Aury, et à la femme de celui-ci Jeanne Gabrielle Riney., 1er janvier 1714 - 1714; MC/ET/XIX/609/B
      donation; Mégisserie (quai de la); Aury, Antoine; Aury, Jean André; Riney, Jeanne Gabrielle; monnayeur; monnayeur
    - Consentement et délégation à ses créanciers par François Etienne Laisney, architecte juré expert des bâtiments du roi, demeurant rue de Richelieu., 2 janvier 1714; MC/ET/XIX/609/B
      ratification; Richelieu (rue de); Laisney, François Etienne; architecte
    - Délégation concernant François Etienne Laisney, architecte juré expert des bâtiments du roi, demeurant rue de Richelieu., 6 janvier 1714; MC/ET/XIX/609/B
      procuration; Richelieu (rue de); Laisney, François Etienne; architecte
    - Consentement et délégation concernant François Etienne, architecte expert des bâtiments du roi, demeurant rue de Richelieu., 15 janvier 1714; MC/ET/XIX/609/B
    - Bourlo (Philippe) tailleur de pierres rue Jean Beausire § Mariage de .., 22 janvier 1714; MC/ET/XIX/609/B
      contrat de mariage; Bourlo, Philippe
    - Delaistre (André) menuisier rue Bordet § Mariage de .., 4 février 1714; MC/ET/XIX/609/B
      contrat de mariage; Delaistre, André
    - Delaistre (Etienne) maître menuisier rue Bordet § Mariage du fils de feu .., 4 février 1714; MC/ET/XIX/609/B
      contrat de mariage; Delaistre, Etienne
    - Quittance et quittance portant constitution (deux actes) concernant François Etienne Laisney, architecte juré expert des bâtiments du roi, demeurant rue de Richelieu., 14 février 1714; MC/ET/XIX/609/B
      quittance; Richelieu (rue de); Laisney, François Etienne; architecte
    - Varenne (Nicolas) architecte à Paris § Obligation de la veuve de .., 10 mars 1714; MC/ET/XIX/609/B
      obligation; Varenne, Nicolas
    - Varenne (Claude) architecte, maître maçon quai des Ormes § obligation, 10 mars 1714; MC/ET/XIX/609/B
      obligation; Varenne, Claude
    - Gasté (Claude) maître serrurier rue Saint Denis § réduction de rente, 19 mars 1714; MC/ET/XIX/609/B
      Gasté, Claude
    - Heron (Louis) menuisier à Paris § procuration, 25 mars 1714; MC/ET/XIX/609/B
      procuration; Heron, Louis
    - Heron (Vincent Marcel) menuisier rue de la Mortellerie § procuration, 25 mars 1714; MC/ET/XIX/609/B
      procuration; Heron, Vincent Marcel
    - Mariage de Nicolas Guérard, fils de Nicolas Guérard, tous deux graveurs, demeurant rue Saint-Jacques., 5 avril 1714; MC/ET/XIX/609/B
      contrat de mariage; Saint-Jacques (rue); Guérard, Nicolas (fils); Guérard, Nicolas (père)
    - Noël (Philippe) maçon rue de la Coutellerie § procuration, 14 avril 1714; MC/ET/XIX/609/B
      procuration; Noël, Philippe
    - Roger (François), maître menuisier, rue Boucherat § Bail, 17 avril 1714; MC/ET/XIX/609/B
      bail; Roger, François
    - doreur (apprentissage) § Contrat pour 5 ans, entre Jean Ledru, maître tourneur, et Antoine Aleaume, maître doreur, au profit de Jean Ledru, âgé de 14 ans, fils de Jean. Logé, nourri, blanchi par le maître à partir du 15 mars 1715, Moyennant 90 livres, 22 avril 1714; MC/ET/XIX/609/B
    - Outardel (Gabriel) maître serrurier au Marché Neuf § Constitution, 26 avril 1714; MC/ET/XIX/609/B
      constitution de rente; Outardel, Gabriel
    - Filassier (Antoine), marchand orfèvre joaillier, place Dauphine § Constitution, 26 avril 1714; MC/ET/XIX/609/B
      constitution de rente; Filassier, Antoine
    - Varenne (Claude) maître maçon, [architecte] rue des Ormes § bail, 30 avril 1714; MC/ET/XIX/609/B
      bail; Varenne, Claude
  - Minutes. 1714, mai - août, mai - août 1714; MC/ET/XIX/609/C
    ET/XIX/609 ter
  - Minutes. 1714, septembre - décembre, septembre - décembre 1714; MC/ET/XIX/609/D
    ET/XIX/609 4
  - Minutes (constitutions de rentes publiques). 1714, janvier - mars, janvier - mars 1714; MC/ET/XIX/609/E
    Remboursements des rentes.
    ET/XIX/609 5
    constitution de rente
  - Minutes (constitutions de rentes publiques). 1714, avril - décembre, avril - décembre 1714; MC/ET/XIX/609/F
    ET/XIX/609 6
  - Minutes. 1715, janvier - mars, janvier - mars 1715; MC/ET/XIX/610
    - RIGOLLET Anne Veuve en dernières noces de Nicolas LAIR, maître potier d'étain et auparavant de sr Barthélemy CAGNARD Rue Saint Antoine, paroisse Saint-Paul § Inventaire après décès de Anne RIGOLLET à la requête de Messire Nicolas LE FERON, Seigneur d'Orville - exécuteur de son testament (XIX, 26 Décembre 1713) et aussi à la requête de ses neveux et nièce (ou leurs tuteurs) Renonciation à la succession: XIX, 612 - 10 septembre 1715 - par Jean Bapt. Le Vacher (frère de la défunte), 11 janvier 1715; MC/ET/XIX/610; 5 folios
      Fichier dit 'général' XVIIe-XVIIIe siècles, par le personnel du Minutier, 1954-1999 ( fichier papier entièrement dématérialisé; voir contexte dans le Plan d’orientation général - Notaires de Paris, guides thématiques du Minutier).
      inventaire; testament
    - CRAIS Claude femme de Nicoles PERREIN, maître sculpteur; grande rue du faubourg, Saint-Antoine, paroisse Sainte-Marguerite § Inventaire après décès de Claude CRAIS à la requête de Nicolas PERREIN son mari, tuteur de leurs enfants mineurs en présence de Nicolas DE LA LANDE, sculpteur à Paris, subrogé tuteur., 17 janvier 1715; MC/ET/XIX/610; 3 folios
      inventaire après décès
    - PERRIN Nicolas maître sculpteur à Paris grande rue du faubourg Saint-Antoine paroisse Sainte-Marguerite § Inventaire après décès de Claude CRAIS, sa femme, 17 janvier 1715; MC/ET/XIX/610; 3 folios
      inventaire
    - LE VACHER Louise Damoiselle - fille majeure Rue de la Tisseranderie § Inventaire après décès de Louise LE VACHER à la requête de Maître Jean Baptiste LE VACHER, Sieur d'Eglesier et de Messire Nicolas LE VACHER, Conseiller du Roi, Président en la Cour des monnaies (y demeurant, R. des rosiers) - ses frères Testament reçu par M/er/ Buon et Ferret, 30 Juin 1685, 19 janvier 1715; MC/ET/XIX/610; 7 folios
    - TROUSSEAU Jean, dit GIRON Rue de Basfroi, paroisse Sainte-Marguerite Décédé en la maison de Saint-Jean de Bicêtre § Inventaire après décès de TROUSSEAU Jean, dit GIRON à la requête de Robert DELAPLACE, maçon plâtrier à cormeilles en Paris, tuteur de Marie TROUSSEAU, fille mineure du défunt, 26 janvier 1715; MC/ET/XIX/610; 2 folios
    - MARIOTTE Jeanne fille majeure Damoiselle Rue du Monceau § Inventaire après décès de Jeanne MARIOTTE à la requête de Damoiselle Marie Anne MARIOTTE sa mère. fille majeure, dem/t/ Ile Notre Dame, proche le Pont de Bois, paroisse Saint-Louis., 16 février 1715; MC/ET/XIX/610; 4 folios
    - PAMPLUME Claude Boulanger à Paris grande rue du Faub/g/ Saint-Antoine, par/sse/ Sainte-Marguerite § Inventaire après décès de Claude PAMPLUME à la requête de Marcelle BALOT sa veuve, exécutrice de son testament (XIX, 610, 16 janvier 1715) Renonciation à la communauté: XIX, 611, 7 Avril 1715, 16 février 1715; MC/ET/XIX/610; 9 folios
    - VASSAL Nicolas Maître boulanger à Paris grande rue de faubourg, et paroisse Saint Laurent § Inventaire après décès de Nicolas VASSAL à la requête de Louis HOUSSEAU, maître traiteur et marchand de vins à Paris, et Marie Anne VASSAL sa femme, fille de défunt demeurant en la même maison., 18 février 1715; MC/ET/XIX/610; 5 folios
    - LONCLE Michel Cul de sac de la rue des Rosiers § Inventaire après décès de Michel LONCLE à la requête de Damoiselle Louise Claude PESANT, fille majeur dem/t/ Rue de la Lune sa Cousine germaine - et des autres cousins et cousines; (dont testament olographe), 19 février 1715; MC/ET/XIX/610; 5 folios + 2 pièces
    - DUROCHER Jeanne Dame-Veuve de Germain GOUREAU Huissier audiencier au présidial d'Auxerre dem/t/ chez les sr et D/e/ GUILLEMARDET, Part et paroisse Saint-Paul § Inventaire après décès de Jeanne DUROCHER à la requête de Sieur Antoine GUILLEMARDET, Conseiller du Roi receveur des Fermes au bureau des Aides, (gendre) et de Demoiselle Jeanne GOUREAU sa femme (fille de la défunte) Testament: XIX, 610, 25 Février 1715, 5 mars 1715; MC/ET/XIX/610; 3 folios
    - CORDELETTE Louis (+ 7 Mars 1715) Sieur - Officier de la feue reine. Aide aux jurés mouleurs de bois - bourgeois de Paris rue des jardins § Inventaire après décès de Louis CORDELETTE à la requête de Jean PRUDHOMMEAU, maître cordonnier rue Monconseil - exécuteur de son testament; Testament Berruyer (XIX) le 20 Novembre 1713 + 2 pièces annexes, 11 mars 1715; MC/ET/XIX/610; 11 folios
      inventaire après décès; testament
    - RICHOMME (Charles) (+) Vivants peintre de Monsieur le Prince de Condé § Contrat de mariage de Sieur Henry Charles RICHOMME, son fils - peintre - et D/lle/ Antoinette Marguerite DUPUIS, 27 mars 1715; MC/ET/XIX/610
      Artisans XVIIe, par M. Jurgens, M.A. Fleury, R. Gourmelon et le personnel du Minutier central, 1954-1996 (fichier papier entièrement dématérialisé; voir contexte dans le Plan d’orientation général - Notaires de Paris, guides thématiques du Minutier).
      contrat de mariage; Richomme, Charles
    - FERRAND Pierre Boulanger Rue de Reuilly, Faub/g/ Saint-Antoine, par/sse/ Sainte-Marguerite § Inventaire après décès de Pierre FERRAND à la requête de Geneviève FERRAND sa fille, émancipée, seule héritière.; en présence de Nicolas FERRAND, oncle et curateur demeurant tous deux en ladite maison, 28 mars 1715; MC/ET/XIX/610; 4 folios
  - Minutes. 1715, avril - juillet, avril - juillet 1715; MC/ET/XIX/611
    - Aleaume dit Tonnere (Antoine) maître doreur rue Saint-Antoine § Apprentissage, 22 avril 1714; MC/ET/XIX/611
      contrat d'apprentissage; Aleaume dit Tonnere, Antoine
    - Ledru (Jean) maître tourneur [en ébène] rue de la Verrerie § Apprentissage du fils de .., 22 avril 1714; MC/ET/XIX/611
      contrat d'apprentissage; Ledru, Jean
    - MARGALLET Jean Baptiste Sieur - Aide aux jurés mouleurs de bois - Rue de la Coutellerie, paroisse Saint-Jean en Grève (Veuf, remarié) § Inventaire après décès de Jean Baptiste MARGALLET à la requête du Sieur Louis Robert MARGALLET, aide aux jurés mouleurs de bois - son fils et seul héritier. - en présence de Damoiselle Madeleine PREVOST sa veuve, séparée de biens., 8 avril 1715; MC/ET/XIX/611; 3 folios
    - BLET Saincte veuve du Sieur Julien BLAMPIGNON, juré courtier tireur déchargeur de foin, Bourgeois de Paris Cimetière Saint Jean, Paroisse Saint-Gervais § Inventaire après décès de Saincte BLET à la requête du Sieur Philippe BLAMPIGNON, juré courtier tireur déchargeur de foin Bourgeois de Paris (fils) du Sieur Jean LEDRU, maître tourneur en ébène et Marié Thérèse BLAMPIGNON sa femme (fille de la défunte); Testament olographe réunis le 16 Avril 1715, 12 avril 1715; MC/ET/XIX/611; 2 folios
    - Hauberat (Jean Baptiste) marchand maître tapissier rue de Jouy § bail à .., 12 avril 1715; MC/ET/XIX/611
      bail; Hauberat, Jean Baptiste
    - Ledru (Jean) maître tourneur en ebène rue de la Verrerie § Inventaire après le décès de la belle soeur de .., 12 avril 1715; MC/ET/XIX/611
      inventaire; Ledru, Jean
    - PERRIN (Nicolas) Ebéniste cloître Jean de Latran § Quittance aux consignations., 17 avril 1715; MC/ET/XIX/611
      quittance; Perrin, Nicolas
    - Ledru (Jean) maître tourneur en ébène rue de la Verrerie § Société, 17 avril 1715; MC/ET/XIX/611
      Ledru, Jean
    - Marchand (Louis) tapissier à Marseille § transaction, 2 mai 1715; MC/ET/XIX/611
      accord; Marchand, Louis
    - Marchand (Thomas) tapissier à Nancy § transaction, 2 mai 1715; MC/ET/XIX/611
      accord; Marchand, Thomas
    - Dausseur (François) maître menuisier rue du Vertbois § bail à .., 6 mai 1715; MC/ET/XIX/611
      bail; Dausseur, François
    - PELLETIER (Nicolas) Maître graveur Place Dauphine § Quittance .., 9 mai 1715; MC/ET/XIX/611
      quittance; Pelletier, Nicolas
    - Boucher (Jean-Baptiste), marchand orfèvre joaillier, rue du Harlay § Bail à .., 13 mai 1715; MC/ET/XIX/611
      bail; Boucher, Jean-Baptiste
    - Flamant (Antoine), marchand orfèvre joaillier, place Dauphine § Démission de droites en faveur de .., 16 mai 1715; MC/ET/XIX/611
      renonciation; Flamant, Antoine
    - Boucher (Jean-Baptiste), marchand orfèvre-joaillier, rue du Harlay § Bail .., 20 mai 1715; MC/ET/XIX/611
    - Merville (Jean), fondeur, rue Saint-Louis § Bail, 20 mai 1715; MC/ET/XIX/611
      bail; Merville, Jean
    - PREVOST Gilles Sieur Bourgeois de Maintenon Rue des Ecouffes, paroisse Saint-Gervais § inventaire après décès de Gilles PREVOST à la requête de Judith VIVANT sa veuve etc..., 23 mai 1715; MC/ET/XIX/611; 2 folios + 1 pièce jointe
    - PHILIPON (Silvain) Maître maçon § Devis et marché de maçonnerie etc .. a faire dans une maison sise rue du Bout du Monde .. (réparations), 25 mai 1715; MC/ET/XIX/611
      devis; marché; Philipon, Silvain
    - PELLETIER (Nicolas) Maître graveur Place Dauphine § Ecrit en forme d'inventaire .., 2 juin 1715; MC/ET/XIX/611
      inventaire; Pelletier, Nicolas
    - Flamant (Denis), marchand orfèvre joaillier, à Condé § Ecrit en forme d'inventaire déposé .., 2 juin 1715; MC/ET/XIX/611
      inventaire après décès; Flamant, Denis
    - Flamant (Antoine), marchand orfèvre, écrit § Etat en forme d'inventaire .. transport 2 actes, 2 juin 1715; MC/ET/XIX/611
      inventaire après décès; Flamant, Antoine
    - Berthe (Martin), marchand orfèvre joaillier, place Dauphine § Obligation portant convention .., 3 juin 1715; MC/ET/XIX/611
      obligation; Berthe, Martin
    - Flamant (Antoine), marchand orfèvre joaillier, place Dauphine § Obligation portant convention .., 3 juin 1715; MC/ET/XIX/611
      obligation; Flamant, Antoine
    - BAILLIET (Jean) Maître sculpteur à Paris témoin (frère) au § Contrat de mariage de René BAILLIET, Doreur à Paris R. Jean de l'Epine et D/lle/ Marie Anne PLIPEU, fille de Louis PLIPEU, peintre nombreux artistes (peintre, sculpteurs, maître doreurs, etc... parmi les témoins, 10 juin 1715; MC/ET/XIX/611; Bailleux (Jean)
      contrat de mariage
    - ROUSSEAU (René), Maître peintre § Présent au mariage BAILLIET-PLIPEU, 10 juin 1715; MC/ET/XIX/611
      contrat de mariage; Rousseau, René; Baillet-Plipeu, M.
    - HAINAULT (Pierre), Peintre et doreur § Présent au mariage BAILLIET-PLIPEU, 10 juin 1715; MC/ET/XIX/611
      contrat de mariage; Hainault, Pierre
    - Denise (Sébastien), peintre § Présent au mariage Bailliet-Plipeu, 10 juin 1715; MC/ET/XIX/611
      contrat de mariage; Denise, Sébastien
    - DUFOSSÉ (Louis) Marchand Tapissier Rue des Nonnains-d'Hyères § Transport de rente .., 10 juin 1715; MC/ET/XIX/611
      transport de droits; Dufossé, Louis
    - BAILLIET (Jean) Sculpteur § Présent au mariage BAILLIET-PLIPEU, 10 juin 1715; MC/ET/XIX/611
      contrat de mariage; Bailliet, Jean